【裁判字號】    99,訴,1872
【裁判日期】    991022
【裁判案由】    妨害性自主
【裁判全文】
臺灣板橋地方法院刑事判決              99年度訴字第1872號
公  訴  人  臺灣板橋地方法院檢察署檢察官
被      告  甲○○
選任辯護人  何宗翰律師
上列被告因妨害性自主案件，經檢察官提起公訴（99年度偵字第
8633號），本院判決如下：    
    主  文           
甲○○對於未滿十四歲之女子為性交未遂，處有期徒刑壹年拾月
。緩刑伍年，緩刑期間付保護管束。
    事  實
一、甲○○於民國97年10月間，經由網路結識未滿14歲代號0000
    0000號之女子（真實姓名年籍詳卷，85年4 月生，下稱Ａ女
    ）。詎甲○○明知Ａ女係未滿14歲之女子，竟仍基於與未滿
    14歲女子為性交之犯意，於98年12月30日10、11時許，在Ａ
    女位於臺北縣新莊市住處（地址詳卷），於徵得Ａ女之同意
    後，親吻Ａ女之胸部，進而欲以其陰莖插入Ａ女之陰道內與
    Ａ女為性交行為，惟因甲○○年少無經驗，致無法順利將其
    陰莖插入Ａ女之陰道內而未遂。嗣因Ａ女因翹課多日，學校
    老師令Ａ女書寫「學生行為表現自述書」後，為陳瑤老師
    發覺上情，經通報社工及Ａ女之父親即代號00000000B 之男
    子（真實姓名年籍詳卷，下稱Ｂ男）後，為警循線查知上情
    。
二、案經Ｂ男訴由臺北縣政府警察局新莊分局報告臺灣板橋地方
    法院檢察署檢察官偵查起訴。
    理  由                                              
一、按被告以外之人（含證人、鑑定人、告訴人、被害人、共同
    被告等）於審判外之陳述雖不符刑事訴訟法第159 條之1 至
    之4 等4 條之規定，而經當事人於審判程序同意作為證據，
    法院審酌該言詞陳述或書面陳述作成時之情況，認為適當者
    ，得為證據。而未於言詞辯論終結前聲明異議者，視為有前
    項之同意，刑事訴訟法第159 條之5 第1 項、第2 項分別定
    有明文。其立法意旨在於傳聞證據未經當事人之反對詰問予
    以核實，原則上先予排除，惟若當事人已放棄反對詰問權，
    於審判程序中表明同意該等傳聞證據可作為證據；或基於尊
    重當事人對傳聞證據之處分權，及證據資料愈豐富，愈有助
    於真實發見之理念，且強化言詞辯論主義，使訴訟程序得以
    順暢進行，上開傳聞證據亦均具有證據能力。本案被告甲○
    ○、辯護人及檢察官於言詞辯論終結前，均未就本院所認定
    犯罪事實而經調查採用之證據主張有刑事訴訟法第159 條第
    1 項不得為證據之情形，本院復審酌各該證據作成時並無違
    法及證明力明顯過低之瑕疵等情況，認為適當，並與本案犯
    罪事實具有關連性，是本案所認定犯罪事實所採用之證據均
    有證據能力，合先敘明。
二、上揭事實，業據被告於偵查中及本院審理時均坦白承認，核
    與證人即被害人Ａ女於警詢及偵查中檢察官訊問時證述之情
    節大致相符，並有證人Ｂ男、陳瑤於警詢、偵訊中證述明
    確在卷，復有現場及監視錄影畫面翻拍照片10幀、現場圖及
    搜索扣押筆錄、搜索扣押物品目錄表各1 份在卷可稽，足認
    被告上開自白，核與事實相符。是本件事證明確，被告犯行
    堪以認定。
三、核被告所為，均係犯刑法第227 條第5 項、第1 項之對於未
    滿14歲之女子為性交未遂罪。被告已著手對於未滿14歲之Ａ
    女為性交行為而不遂，爰依刑法第25條第2 項之規定，按既
    遂犯之刑度減輕其刑。爰審酌被告明知被害人Ａ女年幼識淺
    ，思慮未臻成熟，亦缺乏完整之性自主決定能力，竟仍於交
    往期間內，不知自我克制，而與被害人Ａ女發生性行為，造
    成被害人Ａ女身心健全發展之負面影響，兼衡被告犯後坦承
    犯行，態度尚稱良好，且已與被害人家屬達成和解等一切情
    狀，量處如主文所示之刑。至被告之辯護人雖以：被告年紀
    尚輕，因智識淺薄，一失時慮，血氣方剛而誤犯本件之罪，
    其犯罪情狀有堪資憫恕之處，請依刑法第59條規定，酌減被
    告之刑等情；惟查，被告本件所犯刑法第227 條第1 項之罪
    ，其法定本刑固為3 年以上10年以下有期徒刑，惟被害人於
    本案行為時年僅13歲，尚屬稚幼，與被告本件犯罪情節相衡
    ，並無何處以法定最低刑度猶嫌過重之情狀，自與刑法第59
    條所規定得酌減其刑之要件不合，本院無從援引上開規定以
    減輕其刑，附此敘明。末查被告未曾因故意犯罪受有期徒刑
    以上刑之宣告，有臺灣高等法院被告前案紀錄表1 份在卷可
    稽，其因未及熟慮行為後果之嚴重性，而犯本件之罪，犯後
    已深表悔意，並於本院審理期間，與被害人Ａ女之法定代理
    人Ｂ男達成和解，有調解筆錄1 份在卷可按；本院審酌被告
    甫滿19歲尚未成年，正值進入社會開展個人生涯之階段，倘
    遽令其入監執行，實無異斷送其前途之發展，影響深遠，而
    被告經此偵審程序之教訓後，當已能知所警惕，而無再犯之
    虞，因認對被告所處之刑，以暫不執行為適當，爰依刑法第
    74條第1 項第1 款規定，併予宣告緩刑，另依同法第93條第
    1 項第1 款規定諭知被告於緩刑期間付保護管束，以觀後效
    。
據上論斷，應依刑事訴訟法第299 條第1 項前段，刑法第227 條
第1 項、第5 項、第25條第2 項，第74條第1 項第1 款、第93條
第1 項第1 款，判決如主文。
本案經檢察官王筱寧到庭執行職務。
中    華    民    國    99    年    10    月    22    日
                  刑事第十庭  審判長法  官  張江澤
                                    法  官  劉景宜
                                    法  官  陳海寧
                                       
以上正本證明與原本無異。
如不服本判決，應於判決送達後10日內敘明上訴理由，向本院提
出上訴狀 (應附繕本) ，上訴於臺灣高等法院。其未敘述上訴理
由者，應於上訴期間屆滿後20日內向本院補提理由書「切勿逕送
上級法院」。
                                    書記官  翁淑婷
中    華    民    國    99    年    10    月    22    日
附錄本案論罪科刑法條全文：
刑法第227條
對於未滿十四歲之男女為性交者，處 3 年以上 10 年以下有期
徒刑。
對於未滿十四歲之男女為猥褻之行為者，處 6 月以上 5 年以下
有期徒刑。
對於十四歲以上未滿十六歲之男女為性交者，處 7 年以下有期
徒刑。
對於十四歲以上未滿十六歲之男女為猥褻之行為者，處 3 年以
下有期徒刑。
第 1 項、第 3 項之未遂犯罰之。

司法院資訊處製作；財團法人民間司法改革基金會備份。
